臺灣臺南地方法院刑事判決
111年度簡上字第46號
上  訴  人  
即  被  告  呂佩如



上列上訴人即被告因詐欺案件，不服本院中華民國110年12月27
日110年度簡字第2698號第一審簡易判決（聲請簡易判決處刑案
號：110年度偵字第7387號），提起上訴，本院管轄之第二審合
議庭判決如下：
    主  文
上訴駁回。 
呂佩如緩刑貳年，並應依如附件附表二所示內容支付損害賠償。
    犯罪事實及理由
一、本案經本院審理結果，認第一審簡易判決之認事、用法及量
    刑均無不當，應予維持，爰引用第一審簡易判決書記載之事
    實、證據及理由（如附件），並補述：附件附表一編號3第3
    行「陳佳慧」更正為「林佳慧」。
二、被告即上訴人呂佩如（下稱被告）於本院坦承犯行，上訴意
    旨略以：被告犯後坦承犯行，努力與告訴人陳淑女調解，並
    履行調解筆錄，原審量刑過重，請從輕量刑，並請求宣告緩
    刑等語。
三、經查，原審以本案事證明確，認被告所為，係犯刑法第30條
    第1項前段、第339條第1項之幫助詐欺取財罪，及符合幫助
    犯之規定而減輕其刑。並審酌現今詐騙行為猖獗，且申請行
    動電話門號極為容易，被告卻仍因貪圖小利，將自己申辦之
    行動電話SIM卡出售予不法份子使用，助長他人犯罪之風氣
    ，並使不法份子易於逃避犯罪之查緝，嚴重破壞社會治安，
    所為誠屬不該，及被告最終犯後坦承犯行，並與陳淑女於原
    審判決前調解成立（詳附件附表二；另告訴人鍾鳳梅、林佳
    慧無調解意願），但於原審判決前就附件附表二所示約定分
    期款項第一期未依約給付之犯後態度，兼衡被告自述高職畢
    業之智識程度，目前在工廠當作業員，一個月收入新臺幣（
    下同）2萬4,000元，已婚，有一個小孩1歲多之家庭生活經
    濟狀況等一切情狀，量處有期徒刑4月，並諭知如易科罰金
    ，以1,000元折算1日。經核原審認事用法，並無不合，雖未
    及審酌被告於原審判決後已有依附件附表二所示約定，給付
    陳淑女賠償金，惟其量刑亦屬妥適，應予維持。被告上訴未
    指摘原判決有何認事用法違背法令之處，其提起上訴，為無
    理由，應予駁回。　　
四、被告未曾因故意犯罪受有期徒刑以上刑之宣告，有臺灣高等
    法院被告前案紀錄表1份在卷可稽，本院考量其犯後坦承犯
    行，與陳淑女達成調解（鍾鳳梅、林佳慧無調解意願），承
    諾依附件附表二所示內容分期賠償陳淑女，有本院110年度
    南司簡附民移調字第14號調解筆錄1份在卷可參（易字卷第8
    1至82頁），且被告於原審判決後，本院辯論終結前，已依
    約給付陳淑女賠償金，有本院公務電話紀錄3份附卷可憑（
    簡上卷第29、53、67頁）。本院斟酌上情，認被告經此偵、
    審程序及刑之宣告，應知所警惕，無再犯之虞，原審所宣告
    之刑，以暫不執行為適當，爰依刑法第74條第1項第1款之規
    定，諭知緩刑2年，以啟自新。又為使被告能確實支付對陳
    淑女之損害賠償，爰依刑法第74條第2項第3款之規定，命被
    告依附件附表二所示內容履行。倘被告未依附件附表二所示
    內容履行而情節重大者，或在緩刑期間又再為犯罪或有其他
    符合法定撤銷緩刑之原因，均將產生撤銷緩刑宣告而仍須執
    行所宣告之刑之後果，附此敘明。
據上論斷，應依刑事訴訟法第455條之1第1項、第3項、第373條
、第364條、第368條，判決如主文。
本案經檢察官周盟翔聲請以簡易判決處刑，檢察官紀芊宇於本審
到庭執行職務。
中　　華　　民　　國　　111 　年　　5 　　月　　24　　日
                  刑事第十一庭  審判長法　官　陳淑勤
                                      法  官  周宛瑩
                                      法  官  張郁昇
以上正本證明與原本無異。
不得上訴。
　　　　　　　　　　　　　　　　　　　書記官　陳冠盈
中　　華　　民　　國　　111 　年　　5 　　月　　24　　日
附錄本案論罪科刑法條：
中華民國刑法第30條
（幫助犯及其處罰）
幫助他人實行犯罪行為者，為幫助犯。雖他人不知幫助之情者，
亦同。
幫助犯之處罰，得按正犯之刑減輕之。
中華民國刑法第339條
（普通詐欺罪）
意圖為自己或第三人不法之所有，以詐術使人將本人或第三人之
物交付者，處5年以下有期徒刑、拘役或科或併科50萬元以下罰
金。
以前項方法得財產上不法之利益或使第三人得之者，亦同。
前二項之未遂犯罰之。